臺灣臺南地方法院民事判決
110年度金字第18號
原      告  蔡沛娟  

被      告  郭修誌  
訴訟代理人  許雅芬律師
            鄭婷婷律師
            蔡宜君律師
上列當事人間請求侵權行為損害賠償事件，原告於刑事訴訟程序
（108年度金重訴字第3號、109年度金訴字第145號）提起刑事附
帶民事訴訟（109年度附民字第273號），經本院刑事庭移送前來
，本院於民國110年12月29日言詞辯論終結，判決如下：
    主    　文
原告之訴駁回。
　　事實及理由
一、原告起訴主張：被告明知非銀行不得以收受投資名義，向多
    數人或不特定之人收受款項或吸收資金，而約定或給付與本
    金顯不相當之紅利、利息、股息或其他報酬，共同基於非法
    經營收受存款業務之犯意聯絡，由被告對外宣稱訴外人謝淑
    美可將集資購得較低折扣之新光三越禮券轉售予「雅詩蘭黛
    」、「SK-Ⅱ」等專櫃，藉以賺取價差後，給付出資者不等之
    紅利（以10日至60日為1期，每期可獲得投資金額3%至25%不
    等之紅利，下簡稱「櫃位券」投資）之招攬手法，向伊介紹
    、招攬致伊誤信謝淑美上開「櫃位券」投資案為真，而於附
    表所示時間，參與上開「櫃位券」投資，並接續以附表「投
    資金額/交款方式」欄所示之款項，以所示之付款方式交付
    與被告後轉交與謝淑美。再由謝淑美計算每期紅利數額後，
    經由訴外人王寶琴將附表「約定紅利」欄所示之各期紅利交
    付伊等語。爰依侵權行為損害賠償法則，請求被告應付原告
    新臺幣(下同)2,400,000元之本息。
二、被告則以：伊未為本件侵權行為；且原告主張之損害金額與
    刑事判決不同，伊否認之；況原告於民國107年7日5日至臺
    南市政府警察局刑事警察大隊製作筆錄時已知悉本件事實，
    卻於109年7月10日才提起訴，已罹時效，伊為時效抗辯等語
    。
三、原告所主張之事實，除經被告介紹而投資「櫃位券」之事實
    ，為被告所不爭執，其餘事實，被告則以前詞置辯。是本件
    應審酌者為：㈠本件原告請求有無罹於時效？㈡被告就禮券吸
    金案是否有侵權行為之事實？如是，原告得請求之金額為何
    ？
四、得心證之理由：
  ㈠按侵權行為所生之損害賠償請求權，自請求權人知有損害及
    賠償義務人時起，2年間不行使而消滅，自有侵權行為時起
    ，逾10年者亦同，民法第197條第1項定有明文。消滅時效因
    「請求」、「承認」、「依督促程序，聲請發支付命令」、
    「開始執行行為或聲請強制執行」而中斷，時效中斷者，自
    中斷之事由終止時，重行起算，同法第129條第1項第1款、
    第2款、第2項第1款、第5款、第137條第1項亦有明文。
　㈡查原告於被告因本件事實所涉刑事犯行在107年7月5日至臺南
    市政府警察局刑事警察大隊製作筆錄時自陳被告是以投資買
    賣新光三越禮券之名義招攬...被告說整個新光禮券投資是
    詐騙的等語(本院卷一第489-497頁)，是本件縱認被告之招
    攬行為侵害原告財產權，原告遲至109年7月10日始提起本件
    訴訟（附民卷第5頁），亦未提出有何時效中斷之事由，依
    民法第197條第1項規定，該侵權行為賠償請求權已罹於2年
    時效。被告既已為時效抗辯，原告即不得向被告請求。
五、綜上所述，原告依侵權行為損害賠償之法律關係，請求被告
    給付2,400,000元之本息，為無理由，應予駁回。
六、本件事證已臻明確，兩造其餘攻擊防禦方法，經本院審酌後
    核於本判決結果不生影響，爰不一一論述，併此敘明。
七、本件原告係利用刑事訴訟程序附帶提起民事請求，並由刑事
    庭裁定移送民事庭審理，依刑事訴訟法第504條第2項規定，
    原告無庸繳納裁判費，亦未於本院因追加等訴訟程序而繳納
    裁判費，自無庸為訴訟費用負擔之諭知。 
八、據上論結，本件原告之訴為無理由，判決如主文。　　 　 
中　　華　　民　　國　　111 　年　　1 　　月　　27　　日
　　　　　　　　　民事第三庭  法 官   施介元
以上正本係照原本作成。 
如不服本判決，應於送達後20日內，向本院提出上訴狀並表明上
訴理由（須附繕本）。如委任律師提起上訴者，應一併繳納上訴
審裁判費。
中　　華　　民　　國　　111 　年　　1 　　月　　27　　日
                              書記官  曾怡嘉 
附表　　　　　　　　　
編 號 投資人 招攬人 投資時間 投資金額/ 交款方式 約定紅利 已領回本利/ 損失金額 1 蔡沛娟 郭修誌 106年1月間起 2,159,000元匯至郭修誌銀行帳戶，並以紅利加入投資 每期可領得投資金額5-10%紅利 0元/本金加利息共損失2,400,000元